臺灣高等法院刑事裁定　　　　　　　　　100年度抗字第757號
抗　告　人
即　被　告　吳文獻
上列抗告人因違反槍砲彈藥刀械管制條例等案件，不服臺灣桃園
地方法院中華民國100年6月29日延長羈押之裁定（100年度訴字
第234號），提起抗告，本院裁定如下：
    主  文
抗告駁回。
    理  由
一、原審延長羈押裁定意旨略以：本件抗告人即被告吳文獻因違
    反槍砲彈藥刀械管制條例等案件，涉犯持有制式槍、彈等罪
    ，犯罪嫌疑重大，所犯為最輕本刑5年以上有期徒刑之重罪
    ，且有事實足認為有逃亡之虞，有刑事訴訟法第101條第1項
    第1款、第3款之情形，且有羈押必要，於民國100年4月6日
    執行羈押，經原審訊問被告後，以前開原因依然存在，仍有
    繼續羈押之必要，於100年6月29日裁定自100年7月6日起延
    長羈押2月等語。
二、本件抗告意旨略以：原審以被告坦承犯罪之情事，為羈押被
    告之理由之一，顯有未合；至被告遭通緝之紀錄，乃多年前
    所為，與本案無涉，不得認定被告於本案亦有逃亡之虞；又
    依司法院釋字第665號解釋意旨，不得以所犯係重罪，為羈
    押之唯一理由；故被告既無逃亡之虞，則原審僅以被告所犯
    係重罪為由，羈押被告，亦有未合；請審酌本案於100年6月
    29日言詞辯論終結，被告所涉案件業經調查完畢，且被告坦
    承犯行、於遭羈押前有正當職業，家中尚有年邁雙親及幼子
    需扶養等情，准予交保停止羈押云云。
三、按羈押被告，審判中不得逾3月，但有繼續羈押之必要者，
    得於期間未滿前，經法院依第101條之規定訊問被告後，以
    裁定延長之；延長羈押期間，審判中每次不得逾2月，如所
    犯最重本刑為10年以下有期徒刑以下之刑者，第一審、第二
    審以3次為限，第三審以1次為限；刑事訴訟法第108條第1項
    前段及第5項定有明文。又同法第101條第1項明文規定：「
    被告經法官訊問後，認為犯罪嫌疑重大，而有左列情形之一
    ，非予羈押，顯難進行追訴、審判或執行者，得羈押之︰一
    、逃亡或有事實足認為有逃亡之虞者。二、有事實足認為有
    湮滅、偽造、變造證據或勾串共犯或證人之虞者。三、所犯
    為死刑、無期徒刑或最輕本刑為5年以上有期徒刑之罪者。
    」是刑事訴訟對被告之羈押，本質上係以使訴訟程序得順利
    進行或為保全證據或為保全對被告刑罰之執行為目的，而對
    被告所實施之剝奪人身自由之強制處分。則對被告有無羈押
    及延長羈押之必要，當由法院以上述羈押之目的依職權為目
    的性之裁量。次按同法第101條第1項第3款之規定，依司法
    院釋字第665號解釋意旨，應限縮解釋為於被告犯該款規定
    之罪，犯罪嫌疑重大，且有相當理由認為有逃亡、湮滅、偽
    造、變造證據或勾串共犯或證人之虞，非予羈押，顯難進行
    追訴、審判或執行者，得羈押之。該解釋意旨所指足認有逃
    亡或湮滅、串證之虞之「相當理由」，其所要求程度，當毋
    需達到該規定第1款「逃亡或有事實足認有逃亡之虞」、第2
    款「有事實足認有湮滅、偽造、變造證據或勾串共犯或證人
    之虞」等獨立法定羈押事由所應具備者，俾各該法定羈押事
    由，不致形同具文而得各自發揮不同之規範功能。惟若個案
    之具體情狀已達於符合同條項第1款、第2款所定得羈押之情
    形時，自亦合乎重罪羈押應併予具備之上開條件（最高法院
    98年度臺抗字第798號裁定意旨參照）。
四、經查：
(一)、被告涉犯持有制式槍、彈等罪嫌，業據被告於原審坦承犯行
    ，且依卷附刑事警察局鑑定報告與扣案之槍、彈，足認被告
    犯罪嫌疑重大。又被告所犯違反槍砲彈藥刀械管制條例第7
    條第4項之持有制式手槍罪，其法定本刑為5年以上有期徒刑
    ，屬刑事訴訟法第101條第1項第3款所列之罪。而參以被告
    於90、91、92年間有多次係經通緝始到案之紀錄，有本院被
    告前案紀錄表在卷可考，復參酌本案查獲經過，即本案並非
    在被告住居所查獲被告，而係在一偏遠位置（桃園縣新屋鄉
    深圳村4之6號），警方前往查察違反毒品危害條例案件時，
    發現現場人數眾多，被告於警方出現時，手持制式手槍，被
    告雖未開槍，惟亦有將另一支改造手槍往電視櫃裡塞藏之動
    作，同於現場查獲之被告女友且為通緝犯等情，為證人陳正
    育於原審結證在卷。凡此，均足以認定有事實足認被告有逃
    亡之虞。是原審認被告符合刑事訴訟法第101條第1項第1款
    、第3款規定之要件，且被告之羈押原因及羈押必要性皆仍
    存在，非予羈押，顯難進行審判或執行，為延長羈押之裁定
    ，係屬適法之職權裁量行使，經核尚無不合。
(二)、抗告意旨雖以：不得以其坦承犯行，即認其犯罪嫌疑重，況
    其無逃亡之虞，自不得僅據其所犯係重罪為羈押之唯一理由
    云云。惟查，原審以被告坦承犯行，復有上開事證可資證明
    ，認定被告犯罪嫌疑重大，自屬有據，抗告意旨據此指摘原
    裁定不當，核無理由。又被告於90年至92年間，陸續有多次
    通緝之紀錄，復參以前述查獲過程，應認有事實足認被告有
    逃亡之虞，業見前述，且原審係認被告有逃亡之虞，即有逃
    亡之危險性存在，而非認被告於本案已有逃亡之事實。抗告
    意旨徒憑己意，自稱無逃亡之虞云云，要無足取。再者，原
    審法院並非僅以被告犯重罪一節為羈押之理由，被告援引釋
    字第665號解釋，亦不足採。
(三)、又被告雖另以其須照顧父母及幼子為由，請求准予具保停止
    羈押，惟此非屬刑事訴訟法第114條所定之聲請停止羈押不
    得駁回之情形，亦非屬原審裁量被告是否犯罪嫌疑重大、有
    無羈押必要或是否得以其他方式代替羈押時，所應審酌之事
    由（最高法院98年度臺抗字第490號裁定意旨參照）。
五、從而，原審法院所為延長羈押裁定核無不合。抗告意旨指摘
    原裁定不當，請求撤銷原裁定，為無理由，應予駁回。
據上論結，應依刑事訴訟法第412條，裁定如主文。
中    華    民    國    100    年    7    月    19    日
                  刑事第十三庭  審判長法  官  曾德水
                                      法  官  宋松璟
                                      法  官  王復生
以上正本證明與原本無異。
不得再抗告。
                                      書記官  陳靜雅
中    華    民    國   100    年    7     月    20    日